臺灣板橋地方法院刑事判決　　　　　　　96年度易字第2501號
公　訴　人　臺灣板橋地方法院檢察署檢察官
被　　　告　甲○○
上列被告因違反毒品危害防制條例案件，經檢察官提起公訴（96
年度毒偵字第5371號），被告於準備程序中對被訴之事實為有罪
陳述，本院裁定行簡式審判程序，並判決如下：
    主    文
甲○○施用第二級毒品，累犯，處有期徒刑柒月。扣案吸食器壹
個沒收。
    事    實
一、甲○○前於民國90年間，因施用第二級毒品案件，經本院以
    90年度毒聲字第1874號裁定送勒戒處所觀察、勒戒後，認無
    繼續施用毒品之傾向，於90年5 月15日釋放出所，臺灣板橋
    地方法院檢察署檢察官併以90年度毒偵字第2002號為不起訴
    處分確定；又於同年間，因施用毒品案件，經本院以90年度
    毒聲字第4795號裁定送勒戒處所觀察、勒戒後，認有繼續施
    用毒品之傾向，再由本院以91年度毒聲字第1015號裁定令入
    戒治處所施以強制戒治，而於92年3 月25日執行完畢，該次
    施用毒品犯行並經本院三重簡易庭以91年度重簡字第584 號
    判決判處有期徒刑6 月確定，92年10月24日執行完畢；復於
    94年間，因施用第一、二級毒品案件，經臺灣高等法院以95
    年度上訴字第1431號判決應執行有期徒刑1 年確定，96年7
    月3 日執行完畢（以上均構成累犯）；竟仍不知戒慎，於92
    年3 月25日接受強制戒治執行完畢後5 年以內，另基於施用
    第二級毒品甲基安非他命之犯意，於96年7 月12日晚間某時
    許，在其位於臺北縣三重市○○街33號住所內，以將甲基安
    非他命置於玻璃球內燒烤後吸食煙氣之方式，施用甲基安非
    他命1 次，嗣經警於96年7 月15日凌晨1 時30分許，在臺北
    縣三重市○○街33號查獲，並扣得其所有供本件施用甲基安
    非他命所用之吸食器1 個，甲○○且同意接受採尿，其尿液
    檢體經警送鑑定後呈甲基安非他命陽性反應。
二、案經臺北縣政府警察局三重分局報告臺灣板橋地方法院檢察
    署檢察官偵查後起訴。
    理  由
一、認定犯罪事實所憑之證據及理由：
(一)、訊據被告對其在上揭時、地施用第二級毒品甲基安非他命之
    事實，於本院審理中自白不諱，而其為警查獲時，同意接受
    採尿，其尿液檢體經警送驗後，呈甲基安非他命陽性反應乙
    節，亦有臺北縣政府警察局三重分局查獲毒品案件被移送者
    姓名、代碼對照表、臺灣檢驗科技股份有限公司於96年7 月
    27日所出具之濫用藥物尿液檢驗報告等附於偵查卷足憑（見
    偵查卷第33、55頁）；此外，並有被告所有供本件施用甲基
    安非他命所用之吸食器1 個扣案為憑，足徵被告前開自白應
    與事實相符，可以採信。
(二)、次按觀察、勒戒或強制戒治執行完畢釋放後，5 年內再犯施
    用第一、二級毒品之罪者，檢察官應依法追訴，毒品危害防
    制條例第23條第2 項定有明文。查被告有如事實欄所載強制
    戒治執行紀錄等情，有臺灣高等法院被告前案紀錄表附卷足
    參，是其乃於強制戒治執行完畢釋放後，5 年內再犯本件施
    用毒品罪，亦甚明確；綜上，本件事證已明，被告犯行堪以
    認定。
二、應適用之法律、科刑審酌事由及沒收物之處理：
(一)、核被告所為，係犯毒品危害防制條例第10條第2 項之施用第
    二級毒品罪。其施用前持有第二級毒品之低度行為，應為其
    後之施用高度行為所吸收，不另論罪。又被告於90年間，因
    施用毒品案件，經本院三重簡易庭以91年度重簡字第584 號
    判決判處有期徒刑6 月確定，並於92年10月24日執行完畢；
    復於94年間，因施用第一、二級毒品案件，經臺灣高等法院
    以95年度上訴字第1431號判決應執行有期徒刑1 年確定，96
    年7 月3 日執行完畢等情，有臺灣高等法院被告前案紀錄表
    在卷可憑，其於有期徒刑執行完畢5 年以內，故意再犯本件
    有期徒刑以上之罪，為累犯，應依刑法第47條第1 項規定加
    重其刑。
(二)、爰審酌被告曾因施用毒品犯行受觀察勒戒、強制戒治及刑罰
    執行，仍不知悛悔，復犯本件之罪，惟犯後坦承犯行，態度
    良好，並兼衡其犯罪之動機、目的等一切情狀，量處如主文
    所示之刑，以示儆懲。
(三)、扣案吸食器1 個，係被告所有，供其犯本件施用第二級毒品
    甲基安非他命所用之物，已據被告供明在卷（見本院96年10
    月24日簡式審判筆錄第3 頁），爰依刑法第38條第1 項第2
    款宣告沒收。
(四)、末查本件被告犯罪時間係在96年7 月12日，與中華民國96年
    罪犯減刑條例第2 條第1 項所定之犯罪須在96年4 月24日以
    前者，始有依該條例減刑之規定不符，自無從依該條例予以
    減刑，附此敘明。
據上論斷，應依刑事訴訟法第273 條之1 第1 項、299 條第1 項
前段，毒品危害防制條例第10條第2 項，刑法第11條前段、第47
條第1 項、第38條第1 項第2 款，判決如主文。
本案經檢察官郭季青到庭執行職務。
中　　華　　民　　國　　96　　年　　11　　月　　9 　　日
　　　　　　　　　刑事第十九庭法  官  陳明偉
以上正本證明與原本無異
如不服本判決應於送達後10日內附理由向本院提出上訴狀
                              書記官  強梅芳
中　　華　　民　　國　　96　　年　　11　　月　　9 　　日
附錄本案論罪科刑法條全文：
毒品危害防制條例第十條
施用第一級毒品者，處六月以上五年以下有期徒刑。
施用第二級毒品者，處三年以下有期徒刑。
